臺灣高等法院臺中分院刑事判決　　　　94年度上訴字第1669號
上　訴　人
即　被　告　乙○○
上列上訴人因毒品危害防制條例案件，不服臺灣臺中地方法院94
年度訴字第556號中華民國94年6月30日第一審判決（起訴案號：
臺灣臺中地方法院檢察署93年度毒偵字第4891號），提起上訴，
本院判決如下：
    主  文
原判決撤銷。
乙○○連續施用第一級毒品，處有期徒刑陸月，如易科罰金，以
參佰元折算壹日；扣案之夾鏈袋伍個、注射針筒貳支、吸管參支
，均沒收。又施用第二級毒品，處有期徒刑參月，如易科罰金，
以參佰元折算壹日；扣案之安非他命壹包（含袋重零點肆公克）
，沒收銷燬之。應執行有期徒刑柒月，如易科罰金，以參佰元折
算壹日；扣案之夾鏈袋伍個、注射針筒貳支、吸管參支，均沒收
；扣案之安非他命壹包（含袋重零點肆公克），沒收銷燬之。
    事  實
一、乙○○前於民國90年間曾因違反毒品危害防制條例案件，經
    臺灣臺中地方法院以90年度毒聲字第4485號裁定送觀察、勒
    戒後，認有繼續施用毒品傾向，再經臺灣臺中地方法院於90
    年10月12日以90年度毒聲字第4986號裁定令入戒治處所施以
    強制戒治，於91年10月4日戒治期滿，並經臺灣臺中地方法
    院檢察署檢察官於92年1月10日，以92年度戒毒偵字第13號
    為不起訴處分確定。詎仍不知悔改，於前開強制戒治完畢後
    五年內，復基於施用第一級毒品海洛因之概括犯意，自93年
    9月初某日起至93年12月10日中午12時許止，在臺中市○區
    ○○街43巷20號住處，以將海洛因摻入置於注射針筒內注射
    入體內之方式，連續施用第一級毒品海洛因20餘次；另基於
    施用第二級毒品甲基安非他命之犯意，於93年11月17日下午
    11時許，在上址住處，以將甲基安非他命置於鋁箔紙燒烤吸
    取其煙之方式，施用第二級毒品安非他命1次。嗣於93年11
    月19日下午1時40分許，在上開住所為警持搜索票查獲，並
    扣得第二級毒品甲基安非他命1包（含袋重0.4公克）及乙○
    ○所有之盛裝第一級毒品海洛因所用之夾鏈袋5個、供施用
    海洛因所用之注射針筒2支、吸管3支，經採尿送驗後，查悉
    上情。
二、案經臺中市警察局第二分局報告臺灣臺中地方法院檢察署檢
    察官偵查起訴。
    理  由
一、訊據上訴人即被告乙○○（以下稱被告）對於上揭犯罪事實
    ，已經認罪，而被告於93年11月19日下午6時許被警查獲後
    ，在臺中市警察局第二分局所採集之尿液，送請詮昕科技股
    份有限公司檢驗結果，呈安非他命類、鴉片類、海洛因代謝
    物均為陽性反應，復經以GC/MS方法為確認結果，經確認檢
    驗結果，安非他命及甲基安非他命雖均呈陰性反應。惟查，
    二者之閾值濃度均為500ng/ml，而檢出濃度分別為161ng/ml
    及2861ng/ml，甲基安非他命檢驗結果，依該尿液檢驗報告
    （註1）所載：「甲基安非他命≧500ng/ml，且安非他命≧
    200ng/ml，方可判為甲基安非他命為陽性」，有該公司於93
    年12月2日出具之濫用藥物尿液檢驗報告、臺中市警察局第
    二分局採集尿液鑑定同意書、尿液代號與真實姓名對照表各
    一份附卷可稽（見偵查卷第23、25、41頁），上開濫用藥物
    尿液檢驗報告所載之甲基安非他命檢出濃度為2861ng/ml已
    超越上揭甲基安非他命之閾值濃度500ng/ml，是認被告乙○
    ○所排放之尿液中之甲基安非他命濃度應呈陽性反應，該濫
    用藥物尿液檢驗報告中之甲基安非他命應呈陽性，應屬無訛
    。被告之尿液經複驗結果仍呈甲基安非他命、可待因、嗎啡
    陽性反應，並有被告所有盛裝第一級毒品海洛因所用之夾鏈
    袋5個、供施用海洛因所用之注射針筒2支、吸管3支，及第
    二級毒品安非他命1包（含袋重0.4公克）扣案，可資佐證，
    是被告之自白即與事實相符，自屬可採。
二、被告於90年間曾因違反毒品危害防制條例案件，經臺灣臺中
    地方法院以90年度毒聲字第4485號裁定送觀察、勒戒後，認
    有繼續施用毒品傾向，再經臺灣臺中地方法院於90年10月12
    日以90年度毒聲字第4986號裁定令入戒治處所施以強制戒治
    ，於91年10月4日戒治期滿，並經臺灣臺中地方法院檢察署
    檢察官於92年1月10日，以92年度戒毒偵字第13號為不起訴
    處分確定，有臺灣高等法院被告全國前案紀錄表、臺灣臺中
    地方法院檢察署刑案資料查註紀錄表各1份在卷可按。被告
    本件犯行，係在前次施用毒品犯行經不起訴處分確定後及強
    制戒治執行完畢後五年內再犯。本件事證明確，被告犯行洵
    堪認定。
三、核被告所為係犯毒品危害防制條例第10條第1項之施用第一
    級毒品罪、同條第2項之施用第二級毒品罪。被告持有第一
    級毒品海洛因及第二級毒品甲基安非他命後，進而施用，其
    持有之低度行為，分別為施用之高度行為所吸收，不另論罪
    。被告先後多次施用第一級毒品海洛因之犯行，時間緊接，
    所犯係構成要件相同之罪，顯係基於概括犯意為之，應依連
    續犯之規定論以一罪。被告所犯上開二罪，則犯意各別，行
    為互殊，罪名不同，應分論併罰。原審以被告罪證明確，予
    以論罪科刑，固非無見，惟查被告上訴稱，其上有80歲老母
    ，1子現在就學中，2名幼女，均待其撫養，且其被查獲後，
    已積極自行就醫戒毒，並保證以後絕不再犯等情，有其提出
    之戶口名簿影本一份、行政院衛生署草屯療養院成癮治療科
    門診收據14份、住院收據1份、自費檢驗報告1份、學生註冊
    繳費單2份附卷可稽。本院衡酌全案情節，認被告所述洵屬
    可信，尚無非予入監服刑不可之必要，將原判決予以撤銷改
    判。爰審酌被告之品行，犯罪之動機、目的尚屬單純，又施
    用毒品係自戕行為，並未因此而危害他人，其於犯後坦承犯
    行，深表悔悟，及前述情節等一切情狀，分別量處如主文第
    二項所示之刑，及定其應執行之刑，並諭知易科罰金之折算
    標準。扣案之夾鏈袋5個、注射針筒2支、吸管3支，為被告
    所有供施用第一級毒品海洛因犯罪所用之物，業據被告供陳
    在卷（見原審卷第44、45頁），依刑法第38條第1項第2款規
    定，宣告沒收；扣案之第二級毒品安非他命1包（含袋重0.4
    公克），係屬第二級毒品，應依毒品危害防制條例第18條第
    1項前段之規定，宣告沒收並銷燬之。另扣案之鋁箔紙1捲、
    空夾鏈袋51個，據被告供稱：鋁箔紙1捲與吸食毒品無關，
    空夾鏈袋51個係其賣鹽酥雞用來盛裝胡椒鹽所用之物等情（
    見原審卷第44、45頁），此外復查無其他積極證據足認係被
    告持以施用毒品所用之物，爰不另為沒收之諭知，附予敘明
    。
據上論結，應依刑事訴訟法第369條第1項前段、第364條、第299
條第1項前段，毒品危害防制條例第10條第1項、第2項、第23條
第2項、第18條第1項前段，刑法第11條、第56條前段、第41條第
1項前段、第51條第5款、第38條第1項第2款，罰金罰鍰提高標準
條例第2條，判決如主文。
本案經檢察官甲○○到庭執行職務。
中　　華　　民　　國　　94　　年　　9　　月　　22　   日
            刑事第五庭  審判長法  官  袁  從  楨
                              法  官  姚  勳  昌
                              法  官  郭  同  奇
上列正本證明與原本無異。
施用第一級毒品部分得上訴。
施用第二級毒品部分不得上訴。
如不服本判決應於收受送達後十日內向本院提出上訴書狀，其未
敘述上訴之理由者並得於提起上訴後十日內向本院補提理由書（
均須按他造當事人之人數附繕本）。
                              書記官  陳  玫  伶
中　　華　　民　　國　　94　　年　　9　　月　　26   　日
附錄論罪科刑法條
毒品危害防制條例第十條
施用第一級毒品者，處六月以上五年以下有期徒刑。
施用第二級毒品者，處三年以下有期徒刑。
                                                      Ａ
